臺灣台北地方法院民事裁定　九十一年全聲更一字第二號
　　聲　請　人　乙○○
　　相　對　人　甲○○
右當事人間聲請假扣押事件，債務人聲請撤銷假扣押，本院裁定如左：
    主      文
聲請駁回。
聲請程序費用由聲請人負擔。
    理      由
一、本件聲請意旨略以：聲請人與相對人間因更名登記事件，相對人前聲請本院以八
    十五年度裁全字第四八九一號裁定准予假扣押在案，茲因雙方假扣押所保全之本
    案請求，已經台灣板橋地方法院八十六年度家訴字第二十號、台灣高等法院八十
    七年度家上字第一五０號判決、最高法院八十八年度台抗字第一一四號裁定，及
    本院八十六年度家重訴字第三號、台灣高等法院八十八年度重家上字第四號判決
    ，及最高法院九十年度台上字第一０九六號裁定予以否定，假扣押原因業已消滅
    ，為此聲請撤銷假扣押裁定等語，並提出假扣押裁定影本一紙、民事判決確定證
    明書影本一紙、台灣板橋地方法院八十六年度家訴字第二十號、本院八十六年度
    家重訴字第三號、台灣高等法院八十八年度重家上字第四號民事判決、最高法院
    九十年度台上字第一０九六號裁定等件為證。
二、按假扣押之原因消滅或其他命假扣押之情事變更者，債務人得聲請撤銷假扣押裁
    定，民事訴訟法第五百三十條第一項定有明文。又按依假扣押保全執行之請求經
    本案判決否認時，法院自得認為命假扣押之情事有變更，依民事訴訟法第五百二
    十六條第一項之規定（舊法）辦理。最高法院固著有二十九年上字第二０三號判
    例資參照，惟所謂本案，依最高法院四十五年台抗字第五一號判例要旨，係指兩
    造當事人涉訟之本案而言。經查，本件相對人聲請上開假扣押案由為「侵權行為
    損害賠償」，聲請事實理由則為「債務人乙○○（即聲請人）與聲請人（即相對
    人）係夫妻關係，於婚姻存續中聲請人基於雙方之信賴，於買受不動產後即信託
    登記於妻子名下，詎其妻於雙方婚姻關係存續中恣意移居他處，且未經聲請人同
    意自行變賣部分信託財產，嗣經聲請人清查結果，赫然發現債務人早已將部分不
    動產設定新台幣壹仟捌佰萬元最高限額抵押，查債務人惡意遺棄暨違背信託等行
    徑，實已侵害並迫切危及聲請人之權利，債務人近日更表明不日即將廉價拋售各
    該不動產持以花用。聲請人惟恐其他信託財產亦遭侵害，有日後不能強制執行之
    虞。爰依民事訴訟法第五百二十二條及第五百二十三條之規定，並願供擔保以代
    釋明，聲請假扣押。」，而聲請人據以主張業經否認之本案，其一為臺灣板橋地
    方法院八十六年度家訴字第二０號，案由為「更名登記」，相對人於該案主張之
    事實理由略以：「兩造係夫妻，原告（即相對人）獨資成立集友公司，為避險之
    故，乃將其所有資金以被告（即聲請人）之名義購買系爭不動產，兩造間就系爭
    不動產有信託關係存在。原告以起訴狀繕本之送達為終止信託契約之意思表示，
    並本於民法第七百六十七條中段規定，請求塗銷被告就系爭不動產之登記名義，
    並依民法第第七百六十七條前段規定，請求被告返還系爭不動產。」，其二為本
    院八十六年度家重訴字第三號，案由為「更名登記」，相對人於該案主張之事實
    理由略以：「原告（即相對人）經營國際貿易承兌交單託收之高風險行業，為避
    險之故，在徵得子女同意之下，乃將其所有資金以被告（即聲請人）之名義購買
    系爭不動產，將系爭不動產信託登記在被告名下，讓被告安心，並約定將來待原
    告事業穩定，被告應將系爭房地過戶與兩造子女。」，業經本院調閱八十五年度
    裁全字第四八九一號假扣押卷宗、臺灣板橋地方法院八十六年度家訴字第二十號
    、台灣高等法院八十七年度家上字第一五０號、最高法院八十八年度台抗字第一
    一四號民事卷宗及本院八十六年度家重訴字第三號、台灣高等法院八十八年度重
    家上字第四號及最高法院九十年度台上字第一０九六號民事卷宗查核屬實，則相
    對人聲請假扣押欲保全之請求與聲請人所主張上述案件之請求，訴訟標的並不相
    同，難認上述案件即為該假扣押案件之本案，依前揭說明，聲請人以命假扣押之
    情事有變更，而認假扣押之原因消滅，聲請撤銷假扣押裁定，即非有據，不應准
    許。
三、依民事訴訟法第九十五條、第七十八條，裁定如主文。
中　　　華　　　民　　　國　　九十一　　年　　　四　　　月　　二十五　　日
    　　　　　                          民事第四庭法　　　官　劉又菁
右為正本係照原本作成
如對本裁定抗告須於裁定送達後十日內向本院提出抗告狀
中　　　華　　　民　　　國　　九十一　　年　　　四　　　月　　二十五　　日
　　　　　　　　　　　　　　　　　　　　　　　　　法院書記官　黃瓊滿
